臺灣板橋地方法院刑事判決　　　　　　　 100年度易字第29號
公　訴　人　臺灣板橋地方法院檢察署檢察官
被　　　告　林啟彰
上列被告因竊盜等案件，經檢察官提起公訴（99年度偵字第1691
0 、16911 號），本院以簡式審判程序審理，判決如下：
    主  文
林啟彰共同犯毀壞窗戶竊盜罪，處有期徒刑捌月，減為有期徒刑
肆月，如易科罰金，以新臺幣玖佰元折算壹日；又犯收受贓物罪
，累犯，處有期徒刑陸月，如易科罰金，以新臺幣壹仟元折算壹
日。應執行有期徒刑捌月，如易科罰金，以新臺幣玖佰元折算壹
日。
    事實
一、林啟彰前於民國（下同）95年間，因竊盜案件，經本院於95
    年3 月27日以95年度簡字第1640號刑事簡易判決判處有期徒
    刑3 月，如易科罰金，以銀元300 元即新臺幣900 元折算1
    日，95年7 月3 日易科罰金執行完畢（於本件如下所述事實
    二(二)部分，構成累犯）；於96年間，因贓物案件，經本院於
    96年5 月28日以96年度簡字第1357號刑事簡易判決分別判處
    拘役50、30、40日以及有期徒刑3 月，如易科罰金，均以新
    臺幣【下同】1,000 元折算1 日，經定應執行拘役110 日及
    有期徒刑3 月，如易科罰金，均以1,000 元折算1 日；嗣經
    本院以96年度聲減字第6657號裁定減刑，並定應執行為有期
    徒刑1 月15日、拘役50日，於97年2 月7 日就有期徒刑部分
    執行完畢（於本件如下所述事實二(二)部分，構成累犯，另接
    續執行拘役至97年3 月28日縮刑期滿執行完畢）；其後於97
    、98年間，因毒品案件，分經判刑確定定其應執行刑為3 年
    1 月（見臺灣高等法院98年上訴字第1747號、本院98年訴字
    第2511、2984號判決確定，經本院於99年2 月9 日以99年聲
    字第514 號裁定，現執行中），合先說明。
二、林啟彰仍未見悔悟，分別為如下犯行：
(一)、與姓名年籍不詳綽號「阿欽」之成年男子，基於共同意圖為
    自己不法所有，於94年5 月12日上午5 時30分許，以毀壞窗
    戶之方式侵入劉金玉位於改制前臺北縣（改制後為新北市，
    下同）三重市○○路○ 段87號之工廠（毀損及無故侵入住宅
    部分，未據告訴），竊取劉金玉所有之電腦主機2 台、電腦
    螢幕3 台、車號：DR-7799 號、OK-6127 號自用小客車內之
    音響2 台、修車工具1 批、現金新臺幣（下同）5,800 元，
    得手後隨即離去。嗣經警採證現場血跡，經比對該血跡之DN
    A-STR 型與林啟彰相符；
(二)、明知汪一平所使用之車號：0215-KN 號自用小客車為汪一平
    竊得之贓物（該自用小客車為林育任所有，於98年4 月25日
    凌晨0 時許，在臺北縣蘆洲市○○路227 巷23號前，為汪一
    平竊取得逞後離去），竟仍基於收受贓物之故意，於98年4
    月間，在不詳地點，收受上開自用小客車後，供己代步之用
    。嗣經警於98年4 月29日，在臺北縣三重市○○路113 號前
    ，尋獲前開自用小客車，並採集唾液送驗，發現該唾液之DN
    A-STR 型與林啟彰相符，始悉上情。
三、案經改制前之臺北縣政府（改制後為新北市政府）警察局移
    由臺灣板橋地方法院檢察署檢察官偵查起訴。
    理  由
一、本件係依刑事訴訟法第273 條之1 第1 項規定，以簡式審判
    程序審理判決，合先敘明。
二、證據：
(一)、被告林啟彰於警詢時及偵查，以及本院之自白。
(二)、上開犯罪事實(一)部分，證人劉金玉於警偵訊之證述；
    證人即承辦員警陳正昇於車號：DR-7799 號自用小客車採得
    被告血液之事實。
(三)、被告曾向汪一平借用竊得之自用小客車事實，業據證人汪一
    平於偵查證述明確。
(四)、臺北縣政府警察局98年7 月14日、98年11月2 日北縣警鑑字
    第0980099482號、第0000000000號鑑驗書各1 份，足以證明
    於車號：0215-KN 號自用小客車內採得被告唾液檢體之事實
    ；上開檢體與證人劉金玉工廠遭竊案採得之血跡棉棒DNA-ST
    R 型相同之事實。
(五)、據上，本案事實明確，證據充分，被告如上犯行，足以認定
    ，應予責罰。
三、新舊法比較之說明：
(一)、被告行為後，刑法施行法於95年6 月14日增訂該法第1 條之
    1 規定，95年7 月1 日施行，其將刑法分則所定罰金之貨幣
    單位均改為新臺幣，並分別提高為3 倍或30倍；另刑法第33
    條第5 款關於罰金刑規定、同法第55條後段關於牽連犯之規
    定、同法第41條第1 項關於易科罰金折算標準之規定，均已
    於94年2 月2 日修正公布，95年7 月1 日施行。按於同上時
    日修正施行之刑法第2 條規定，乃係關於新舊刑罰法律比較
    適用之準據法，其本身無關行為可罰性要件之變更，故於95
    年7 月1 日前揭法律修正施行後，如有涉及比較新舊法之問
    題，即應逕依修正後刑法第2 條第1 項規定，為「從舊從輕
    」之比較。茲分述如下：
１、刑法分則編各罪所定罰金之貨幣單位原為銀元，且依修正前
    刑法第33條第5 款規定，罰金刑為1 銀元以上，而有關罰金
    倍數之調整及銀元與新台幣之折算標準，則定有「罰金罰鍰
    提高標準條例」及「現行法規所定貨幣單位折算新台幣條例
    」，除罰金以1 銀元折算3 元新臺幣外，並將72年6 月26日
    以前修正之刑法部分條文罰金數額提高2 至10倍，其後修正
    者則不再提高倍數；嗣修正後刑法第33條第5 款則將罰金刑
    提高為新臺幣1 千元以上，並以百元計算之，且因刑法第33
    條第5 款所定罰金貨幣單位既已改為新臺幣，刑法分則編各
    罪所定罰金之貨幣單位亦應配合修正為新臺幣，且考量刑法
    修正施行後，不再適用「現行法規所定貨幣單位折算新臺幣
    條例」，為使刑法分則編各罪所定罰金之最高數額與刑法修
    正前趨於一致，爰增訂刑法施行法第1 條之1 規定，將刑法
    分則編各罪所定罰金之貨幣單位均改為新臺幣，並將72年6
    月26日以前修正之刑法部分條文罰金數額提高為30倍，其後
    修正者則提高為3 倍。是以刑法分則編各罪所定有罰金刑刑
    種之最高數額，於上開規定修正後仍屬一致，並無不同；但
    其罰金刑之最低數額，則比修正前提高，從而，以修正前之
    規定於被告較為有利。
２、刑法第28條共同正犯之適用：修正前刑法第28條規定：「二
    人以上共同實施犯罪之行為者，皆為正犯。」修正後則規定
    ：「二人以上共同實行犯罪之行為者，皆為正犯。」亦即修
    正後規定，係將原來共同正犯之共同「實施」犯罪，改為共
    同「實行」犯罪，剔除完全未參與犯罪相關行為「實行」之
    「陰謀共同正犯」及「預備共同正犯」，是修正後之共同正
    犯之可罰性要件之範圍業已限縮，乃屬行為可罰性要件之變
    更，自應比較新舊法。本案被告與姓名年籍不詳綽號「阿欽
    」之成年男子係共同意圖為自己不法所有，而為竊行之相互
    分擔實施，則不論適用修正前、後之刑法第28條規定，其等
    2 人均成立共同正犯，修正後之規定，對被告既無較為有利
    ，即應適用被告行為時即修正前之刑法第28條規定。
３、修正後刑法第47條第1 項規定「受徒刑之執行完畢，或一部
    之執行而赦免後，5 年以內故意再犯有期徒刑以上之罪者，
    為累犯，加重本刑至1/2 」，與修正前刑法第47條規定「受
    有期徒刑之執行完畢，或受無期徒刑或有期徒刑一部之執行
    而赦免後，5 年以內再犯有期徒刑以上之罪者，為累犯，加
    重本刑至1/2 」不同，亦即若被告再犯者係故意犯罪，則修
    正前、後之規定，均成立累犯，適用修正前之規定，對於被
    告並無不利。
４、被告所犯2 罪，於併合處罰定其應執行刑之法律適用：依修
    正前刑法第51條第5 款係規定各刑中之最長期以上，各刑合
    併之刑期以下，定其刑期。但不得逾20年」；修正後規定則
    為：「但不得逾30年」，是以修正前刑法第51條第5 款規定
    ，有利於被告。
５、修正後刑法第41條第1 項前段關於得易科罰金之折算標準，
    由「得以1 元以上3 元以下折算1 日」（按：此規定配合修
    正前罰金罰鍰提高標準條例第2 條【現已刪除】規定，就其
    原定數額提高為100 倍折算1 日，則最高應以銀元300 元折
    算1 日，經折算為新台幣後，應以新台幣900 元折算1 日）
    ，提高為「以新台幣1 千元、2 千元或3 千元折算1 日」，
    並刪除「因身體、教育、職業、家庭之關係或其他正當事由
    ，執行顯有困難」之條件。是以修正前關於易科罰金之折算
    標準金額較低，自係較為有利。
(二)、經綜合全部罪刑而為最適當之比較結果，本件有涉及新舊法
    比較適用者，新法之規定並非有利於被告，揆諸上揭說明，
    就涉及新舊法比較適用事項，依刑法第2 條第1 項前段，均
    應適用被告行為時之舊法規定。
(三)、查被告林啟彰所為，經全案綜合比較新舊法結果，應以舊法
    對被告有利，自應依刑法第2 條第1 項前段之規定，綜合整
    體適用行為時即修正前刑法規定論處；暨被告本案犯行應定
    其執行刑部分，亦同。
四、適用法律暨科刑審酌：
(一)、核被告林啟彰就犯罪事實欄二(一)所為，係犯修正前刑法第32
    1 條第1 項第2 款之加重竊盜罪；【另本院按：被告行為後
    ，刑法第321 條條文甫經修正，將日間侵入住宅竊盜，以及
    在航空站或其他供水、陸、空公眾運輸之舟、車、航空機內
    而犯之者，均納入加重竊盜罪規範範圍，並加列得併科罰金
    之規定，經修正條文經總統於100 年1 月26日公布，同年月
    28日生效，茲比較新舊法結果，以修正前之舊法為有利於被
    告，應整體適用修正前之刑法第321 條第1 項第2 款，附帶
    說明】；被告與綽號「阿欽」之真實姓名年籍不詳之成年男
    子間，就此一犯行，有犯意聯絡、行為分擔，均為共同正犯
    ；就犯罪事實欄二(二)所為，係犯同法第349 條第1 項之收受
    贓物罪。被告所犯上開2 罪，犯意各別，行為互殊，為數罪
    ，應予以分論併罰。又被告有如上所述前案，並執行完畢情
    形，有本院100 年1 月19日本件言詞辯論終結日查悉之臺灣
    高等法院被告前案紀錄表在卷可按，則其於該有期徒刑執行
    完畢後，5 年以內，因故意再犯本件如上事實欄二(二)所示有
    期徒刑以上之罪，就此部分應論以累犯，並就此部分犯行，
    依刑法第47條第1 項規定加重其刑。
(二)、爰審酌被告犯罪動機、目的、手段、所生危害及犯後坦認犯
    行尚有悔意等一切情狀，就其本件犯行，酌情分別量處如主
    文所示之刑，並分別依修正前、後刑法第41條規定為易科罰
    金折算標準之諭知；又查本案被告就犯罪事實欄二(一)犯罪時
    間係在96年4 月24日以前，所犯之罪合於中華民國96年罪犯
    減刑條例之規定，爰就此部分依該條例第2 條第1 項第3 款
    規定，減其刑期2 分之1 ，並依如上所述比較新舊法結果，
    依修正前刑法第41條第1 項前段規定，諭知易科罰金之折算
    標準。並就減得之刑與該不得減刑之罪（即犯罪事實欄二(二)
    ），定其應執行刑，暨依修正前刑法第41條第1 項前段規定
    ，就所定之應執行刑為易科罰金折算標準之諭知。
據上論斷，應依刑事訴訟法第273 條之1 第1 項、第299 條第1
項前段、第310 條之2 、第454 條，刑法第2 條第1 項前段，修
正前刑法第28條、第321 條第1 項第2 款，刑法第349 條第1 項
，修正前刑法第47條第1 項、第51條第5 款、第41條第1 項前段
，中華民國96年罪犯減刑條例第2 條第1 項第3 款、第7 條、第
9 條，罰金罰鍰提高標準條例第1 條前段，廢止前罰金罰鍰提高
標準條例第2 條，現行法規所定貨幣單位折算新臺幣條例第2 條
，判決如主文。
本案由檢察官王如玉提起公訴，經檢察官莊惠真到庭執行職務。
中    華    民    國   100    年    1     月    31    日
                       刑事第2 庭法  官   黎錦福
以上正本證明與原本無異。
如不服本判決，應於判決送達後10日內，向本院提出上訴狀。
                                 書記官   蔡麗春
中    華    民    國   100    年    1     月    31    日
附錄本案所犯法條全文：
中華民國刑法修正前第321條：
犯竊盜罪而有下列情形之一者，處六月以上、五年以下有期徒刑
：
一、於夜間侵入住宅或有人居住之建築物、船艦或隱匿其內而犯
    之者。
二、毀越門扇、牆垣或其他安全設備而犯之者。
三、攜帶兇器而犯之者。
四、結夥三人以上而犯之者。
五、乘火災、水災或其他災害之際而犯之者。
六、在車站或埠頭而犯之者。
前項之未遂犯罰之。
中華民國刑法第349條
（普通贓物罪）
收受贓物者，處3 年以下有期徒刑、拘役或5 百元以下罰金。
搬運、寄藏、故買贓物或為牙保者，處5 年以下有期徒刑、拘役
或科或併科1 千元以下罰金。
因贓物變得之財物，以贓物論。